臺灣高雄地方法院刑事判決　　　　　　　　　　　　九十一年度訴字第三三二一號
　　公　訴　人　臺灣高雄地方法院檢察署檢察官
　　被　　　告　甲○○
右列被告因毒品危害防制條例案件，經檢察官提起公訴（九十一年度毒偵字第五四七
０號），本院判決如左：
    主  文
甲○○施用第壹級毒品，累犯，處有期徒刑玖月；又施用第貳級毒品，累犯，處有期
徒刑伍月；應執行有期徒刑壹年。
    事  實
一、甲○○曾於民國八十六年間因違反麻醉藥品管理條例及偽造文書案件，經法院分
    別判處有期徒刑七月及四月，合併應執行有期徒刑十月確定，並於八十八年二月
    十八日執行完畢。猶不知警惕，復於八十九年間因施用毒品案件，經本院依八十
    九年度毒聲字第二四０九號裁定送觀察勒戒後，認有繼續施用毒品之傾向，再以
    八十九年度毒聲字第四六三四號裁定施以強制戒治，於九十年十二月十四日強制
    戒治期滿，經台灣高雄地方法院檢察署於九十一年一月十一日以九十一年度戒毒
    偵字第六０號不起訴處分確定。詎甲○○仍未能戒除毒癮，仍基於施用第一級毒
    品海洛因及施用第二級毒品安非他命之犯意，於九十一年七月十三日凌晨一時許
    （為警逮捕時）回溯二十四小時內之某時，在高雄縣鳥松鄉仁美村高碼二巷四八
    號住處，第一級毒品海洛因以摻入香煙內吸食之方式，另第二級毒品安非他命以
    置於玻璃吸食器燒烤吸食其霧氣之方式，分別施用海洛因及安非他命，嗣於九十
    一年七月十三日凌晨一時許，在高雄市○○區○○路與大昌路口為警查獲。
二、案經高雄市政府警察局三民第二分局報告台灣高雄地方法院檢察署檢察官偵查起
    訴。
    理  由
一、右開事實，業經被告甲○○於本院審理中自白不諱，且被告於上開九十一年七月
    十三日凌晨一時許，經警採取尿液，送往高雄市立凱旋醫院檢驗，驗出含有安非
    他命、嗎啡（因海洛因於人體內會代謝成嗎啡）反應，此有該院九十一年七月二
    十五日高市凱醫檢字第００五六一號煙毒尿液檢驗成績書一紙在卷可稽，足認被
    告上開自白與事實相符，堪信為真實，本件事證明確，被告施用毒品之犯行，堪
    以認定。此外，被告於八十九年間因施用毒品案件，經本院依八十九年度毒聲字
    第二四０九號裁定送觀察勒戒後，認有繼續施用毒品之傾向，再以八十九年度毒
    聲字第四六三四號裁定施以強制戒治，於九十年十二月十四日強制戒治期滿，經
    台灣高雄地方法院檢察署於九十一年一月十一日以九十一年度戒毒偵字第六０號
    不起訴處分確定等事實，亦有前開不起訴處分書、台灣高雄地方法院檢察署刑案
    資料查註紀錄表及臺灣高等法院被告全國前案紀錄表可按，被告於五年內二犯毒
    品危害防制條例第十條第一、二項之罪，本件事證明確，被告犯行洵堪認定。
二、查海洛因及安非他命係毒品危害防制條例第二條第二項第一、二款所稱之第一、
    二級毒品，均不得持有、施用。次按犯毒品危害防制條例第十條施用第一、二級
    毒品罪者，依同條例第二十條第一項、第二項後段、第二十三條第一項、第二項
    前段規定，檢察官應先將被告送勒戒處所觀察、勒戒，經觀察、勒戒後，認有繼
    續施用毒品傾向者，應由檢察官聲請法院裁定令入戒治處所施以強制戒治，強制
    戒治期滿或交付保護管束期滿，始得由檢察官為不起訴處分。而依上開規定為不
    起訴處分後，五年內再犯同條例第十條施用第一、二級毒品罪者，除由檢察官聲
    請法院裁定先令入戒治處所施以強制戒治外，刑責部分仍應依通常刑事訴訟程序
    追訴處罰，此觀同條例第二十三條第二項規定自明。本件被告前既已因施用毒品
    案件，經本院送勒戒處所觀察、勒戒後，認有繼續施用毒品傾向，再裁定施以強
    制戒治，於強制戒治期滿後，經台灣高雄地方法院檢察署不起訴處分確定在案，
    已如前述，被告於強制戒治期滿不起訴處分確定後五年內二犯上開施用第一、二
    級毒品犯行，依法即應予以論罪科刑，故核其所為，係犯毒品危害防制條例第十
    條第一項施用第一、二級毒品罪。又被告分別持有第一、二級毒品犯行，本均應
    以持有第一、二級毒品論，惟其持有後進而施用，其持有之低度行為均應被施用
    之高度行為所吸收，故均不另論其持有第一、二級毒品罪。被告犯上開二罪，犯
    意各別，行為互異，應予分論併罰。末查，被告甲○○曾於八十六年間因違反麻
    醉藥品管理條例及偽造文書案件，經法院分別判處有期徒刑七月及四月，合併應
    執行有期徒刑十月確定，並於八十八年二月十八日執行完畢，有臺灣高等法院被
    告全國前案紀錄表及臺灣高雄地方法院檢察署刑案資料查註紀錄表各一份在卷可
    稽，其於五年以內再犯本件有期徒刑以上之罪，為累犯，依刑法第四十七條規定
    遞加重其刑。爰審酌被告於毒品危害防制條例施行後復因施用毒品，經觀察勒戒
    及強制戒治之處分，經不起訴處分確定後，仍未戒絕毒品，再犯相同之罪，顯見
    其無戒毒悔改之意，惟念其施用毒品乃自戕一己之身體健康，尚未害及他人，且
    其犯後坦承犯行，態度良好等一切情狀，分別量處如主文所示之刑，並定其應執
    行刑。
據上論斷，應依刑事訴訟法第二百九十九條第一項前段，毒品危害防制條例第十條第
一、二項，刑法第十一條、第四十七條、第五十一條第五款，判決如主文。
本案經檢察官楊慶瑞到庭執行職務。
中      華      民      國      九十一     年    十二    月    二十     日
                                      臺灣高雄地方法院刑事庭
                                          法  官  廖建瑜
右正本證明與原本無異。
如不服本判決，應於判決送達後十日內，向本院提出上訴狀。
                                          書記官  王翌翔
中      華      民      國      九十一     年    十二    月    二十     日
毒品危害防制條例第十條
施用第一級毒品者，處六月以上五年以下有期徒刑。
施用第二級毒品者，處三年以下有期徒刑。
